【裁判字號】    87,訴,1604
【裁判日期】    890211
【裁判案由】    商業會計法
【裁判全文】
臺灣板橋地方法院刑事判決                        八十七年度訴字第一六０四號
    公  訴  人  臺灣板橋地方法院檢察署檢察官
    被      告  丁○○
    選任辯護人  劉昌崙
                林聖彬
    被      告  乙○○
    選任辯護人  許晏賓
右列被告等因違反商業會計法案件，經檢察官提起公訴（八十七年度偵字第八六一號
、第五０一三號），本院判決如左：
    主  文
丁○○連續意圖為自己不法之所有，以詐術使人將本人之物交付，處有期徒刑壹年捌
月；又意圖為自己不法之所有，而侵占業務上持有之物，處有期徒刑捌月，應執行有
期徒刑貳年貳月。
乙○○無罪。
    事  實
一、丁○○（原名莫美琍，起訴書誤載為莫美俐）前於民國（下同）八十五年四月二
    十六日因偽造文書案，經本院判處有期徒刑一年六月，緩刑四年，於同年五月二
    十日判決確定，現正緩刑中。丁○○係位於臺北縣樹林市○○街一號二樓龍瀚工
    商會計事務所（以下稱龍瀚事務所）之實際負責人，自八十四年底（起訴書誤載
    自八十五年間）起接受亞威科技股份有限公司（以下稱亞威公司）之委託，代其
    處理帳務及稅務申報等事宜，並以製作亞威公司之營業人銷售額與稅額申報書（
    以下稱營業稅申報書）為其附隨業務之人。丁○○於緩刑期間中仍不知悔改，竟
    基於為自己不法所有意圖及於業務上文書登載不實與行使之概括犯意，自八十五
    年三月間起至八十六年三月間止，利用營業人依法應於每單月之十五日前申報營
    業稅之機會，在龍瀚事務所上址處所，先佯按亞威公司當期實際之營業銷售額及
    進項憑證核算應繳之營業稅款，致亞威公司不疑有他而如數交付營業稅款後，再
    以漏報亞威公司銷售額及虛增扣抵進項金額之方式，將上揭不實之事項，登載於
    其業務上所製作之亞威公司營業稅申報書，並持以向桃園縣稅捐稽徵處申報亞威
    公司之營業稅而行使之，足以生損害於亞威公司及稅捐稽徵機關對於營業稅管理
    之正確性。丁○○於桃園縣稅捐稽徵處承辦人員於其製作之不實營業稅申報書上
    蓋用收件章戳記後，復基於盜用該收件章印文之概括犯意，剪貼該收件章戳記於
    亞威公司正確之營業稅申報書上後，再影印傳真回亞威公司，使亞威公司誤信丁○○已申報繳交正確之營業稅，亦足以生損害於亞威公司及稅捐稽徵機關對於營
    業稅管理之正確性，丁○○以上開方式向亞威公司詐得營業稅之差額共新臺幣（
    下同）四百零五萬四千三百三十四元（起訴書誤載為三百八十一萬九千餘元，其
    時間及金額均詳如附表所示）。嗣經桃園縣稅捐稽徵處查獲亞威公司漏報八十五
    年三月至六月之銷售額，丁○○恐遭發覺上情，仍承前揭之概括犯意，於八十六
    年四月二十九日，於其業務上作成之營業稅自動補報補繳稅額繳款書（以下稱補
    繳稅款書）上虛偽填載一萬七千八百三十元，並持向臺北企銀樹林分行行使而繳
    交後，丁○○復盜用其上之「臺北企銀樹林分行收稅之章」印文，將其剪貼於另
    紙填製二十六萬七千五百十四元不實金額之補繳稅款書，再持以向亞威公司收取
    該筆補繳之營業稅款，致使亞威公司陷於錯誤而多交付二十四萬九千六百八十四
    元之補繳稅款予丁○○，均足以生損害於亞威公司及臺北企銀樹林分行。又丁○○於八十五年九月十六日，明知亞威公司所申報之八十五年七、八月營業稅，尚
    可退稅四十萬八千零五元，詎另行基於為自己不法所有之意圖，由其不知情之事
    務所人員代亞威公司領取後，並未返還予亞威公司，卻於龍瀚事務所內將上開業
    務上持有之亞威公司營業稅退稅款，侵吞入己。
二、案經法務部調查局臺北縣調查站移送臺灣板橋地方法院檢察署檢察官偵查起訴。
    理  由
甲、被告丁○○部分：
  一、訊據被告丁○○於本院調查時固坦承係龍瀚事務所之實際負責人，惟矢口否認
      有右開被訴之犯行，辯稱：（營業稅申報書）製作聯絡過程都是會計小姐去收
      發票作帳，伊是事後客戶拿假稅單來才知情，不是伊做的，是乙○○做的云云
      。經查：
    (一)右開事實，業據被告丁○○於法務部調查局臺北縣調查站（以下稱臺北縣調查
      站）訊問時坦承不諱，並明確供稱：沒有人參與，是伊自己剪貼傳真予亞威公
      司，那些不實的申報書在傳真後，已被銷毀丟棄等語（見八十七年度偵字第八
      六一號偵查卷第六頁背面）。又本件係財政部賦稅署行文調查局交辦，查訪被
      害廠商亞威公司後，發現有剪貼稅捐稽徵處印文之問題才去搜索，偵訊時被告
      丁○○承認係她所為，並稱其先生李在領只收款並不知情，亦未提及乙○○，
      製作筆錄時她有說肚子不舒服，伊說隨時可以休息，她說沒有關係，筆錄製作
      完交給她簽名按印，偵訊時廖正多律師也在場等情，業據承辦本件之證人臺北
      縣調查站調查員己○○到庭結證無訛在卷（見八十七年十二月十一日訊問筆錄
      ），且證人廖正多律師亦到庭證述：當時丁○○說話很少，大部分是以點頭、
      搖頭來回答，印象中調查站人員有把筆錄交給丁○○，但丁○○好像沒有看就
      簽名了，在偵訊過程中，她未提到另有人參與本件犯行，伊印象中調查站人員
      問她，她都說是，但很勉強等語（見八十八年十月二十七日訊問筆錄），而被
      告於臺北縣調查站接受訊問製作筆錄時，均能本於自由意志而為陳述，訊畢筆
      錄交予被告閱覽後始簽名按印乙節，亦經本院於八十七年十月十四日庭訊時，
      當庭播放訊問當時之錄影帶勘驗屬實，故綜上證人己○○及廖正多之證述，及
      被告丁○○本於自由意志在律師之陪同下，就臺北縣調查站人員之詢問均答稱
      是，偵訊筆錄復經其閱覽後始簽名等情形下，應認被告丁○○於臺北縣調查站
      所為之供述，並無可以指摘之瑕疵，故其於本院調查時空言辯稱受調查站人員
      逼迫承認云云，顯不足採信。
    (二)次查證人即亞威公司之財務室主任甲○○於本院調查時具結證稱：至八十六年
      四月底，（被告丁○○）向公司請一筆代墊的帳，但稅單金額沒有大寫，經伊
      事後查證，銀行只有繳一萬多元，後來向稅捐處查證始發現公司已漏稅很多，
      經函索留在稅捐處正確之營業稅申報書，與丁○○傳真予公司之申報書不一樣
      ，丁○○給我們的申報書與公司帳目一致，但丁○○向稅捐處減少申報，伊是
      與丁○○接觸，沒有看過、接觸過乙○○，公司會計也沒有聽過乙○○等情（
      見八十七年十二月十一日訊問筆錄）。另據曾於亞威公司任職財務主管之證人
      戊○○到庭具結證陳：伊都找丁○○聯絡，沒與乙○○聯絡過。資料是由莫小
      姐之先生到公司拿，沒看過乙○○有來拿過，丁○○傳給伊之資料與公司是一
      致的，並不清楚她如何向稅捐機關申報，到八十六年三、四月時發現有異，四
      十萬八千零五元之退稅款被領走等語（見八十八年六月十六日訊問筆錄），是
      以被告丁○○於臺北縣調查站所為之前揭自白，核與證人甲○○及戊○○之證
      述相符，並有財政部賦稅署第四組八十六年十月六日賦四發（台省稅）字第
      ０二五號函影本乙紙及所檢附之亞威公司營業稅申報書、繳款書影本各七份；
      桃園縣稅捐稽徵處營業稅自動補報補繳稅額繳款書影本二份附卷可稽，足證被
      告丁○○之自白與事實相符而堪予採信。本件復參酌任職於龍瀚事務所之證人
      丙○○於本院調查時到庭所證述陳：我們單月報稅，先由公司小姐聯絡客戶，
      由外務員去收發票，收回交由承辦小姐結算，算完由小姐自己聯絡，再由外務
      員去客戶處收稅金，小姐送到銀行去繳納之作業流程（見八十七年十月十四日
      訊問筆錄），若確由被告乙○○負責亞威公司之申報事宜，則證人戊○○及甲○○為何未曾與被告乙○○聯絡過？且被告丁○○身為龍瀚事務所之實際負責
      人，對於事務所承辦客戶之工作權責分派應知之甚詳，焉有不知亞威公司係由
      被告乙○○負責之理？又其縱於臺北縣調查站偵訊時尚未確定係被告乙○○所
      為，則被告丁○○在可能面臨刑事訴追之情形下，除未供出乙○○外，更自承
      本件犯行係其一人所為，均顯悖於常情，實難令人置信，故其事後辯稱係被告
      乙○○所為云云，核應屬事後諉過卸責之詞，不足採信。
    (三)再查卷附之亞威公司營業稅申報書，經當時任職桃園縣稅捐稽徵處之證人彭賢
      政、許瑜玲及勵青等三人檢視後，發現其中有與渠等親自核章之申報書申報月
      份相同，但金額明顯虛增很多，確認非渠等所核蓋乙節，業據上揭三名證人於
      臺北縣調查站指證明確在卷（見同上偵查卷第五十三頁至第五十四頁）。復經
      本院將卷附之二紙桃園縣稅捐稽徵處營業稅自動補報補繳稅額繳款書影本重疊
      比對結果，發現其上之「臺北企銀樹林分行收稅之章」印文，位置難於吻合，
      故堪認上揭營業稅申報書及補繳稅款書上之印文，均有經剪貼、影印等盜用之
      情事無疑，亦足徵被告丁○○於臺北縣調查站之自白與事實相符。是以被告丁○○自行剪貼盜用稅捐稽徵機關收件章及臺北企銀樹林分行收稅之章等印文，
      於其業務上作成之營業稅申報書及補繳稅款書上為不實之登載並持以行使，且
      以此詐術向亞威公司詐得如附表所示之金額，應認被告丁○○前揭所辯各節，
      顯係事後圖卸刑責之詞，不足採信。故本件事證明確，被告犯行洵堪認定，應
      予依法論科。
  二、核被告丁○○所為，係犯刑法第二百十六條、第二百十五條行使業務上登載不
      實文書罪、第二百十七條第二項之盜用印文罪、第三百三十六條第二項之業務
      侵占罪及第三百三十九條第一項詐欺取財罪。公訴人認被告丁○○基於偽造文
      書之概括犯意，連續多次製作不實之亞威公司營業稅申報書及補繳稅款書，並
      均持以行使，卻認被告係犯刑法第二百十六條、第二百十條之行使變造私文書
      罪，則其所載之犯意與論擬之罪名，已有未合之處。且按營業稅法第三十五條
      規定營業人不論有無銷售額，應以每二月為一期，於次其開始十五日內填具規
      定格式之申報書，檢附退抵稅款及其他有關文件，向主管稽徵機關申報銷售額
      、應納或溢付營業稅額。其有應納營業稅額者，應先向公庫繳納後，檢同繳納
      收據一併申報。復按刑法第二百十條之偽造私文書罪，以無制作權人而捏造他
      人名義制作該文書為構成要件，如行為人對於此種文書本有制作權，縱令其制
      作之內容虛偽，且涉及他人之權利，除合於同法第二百十五條之規定，應依該
      條處罰外，尚難論以首開法條之罪，最高法院著有三十一年上字第二一二四號
      判例甚明。是以本件被告丁○○對於業務上之營業稅申報書及補繳稅款書本有
      製作之權限，其登載之內容雖有虛偽之情事，應係論以刑法第二百十六條、第
      二百十五條之行使業務上登載不實文書罪，而無科以同法第二百十六條、第二
      百十條行使偽造或變造私文書罪責之餘地，公訴人起訴法條尚有未洽，應予變
      更。再按刑法第二百十八條第一項所稱之公印，指表示公務機關或機關長官資
      格及其職務之印信而言，即俗稱大印及小官章，若僅為證明稅款已經繳納之稅
      戳，其效用顯然不同，自難以公印論，最高法院七十一年臺上字第一八三一號
      判例可資參照，則被告剪貼桃園縣稅捐稽徵處收件章及臺北企銀樹林分行收稅
      之章，盜用於其製作不實之亞威公司營業稅申報書及補繳稅款書上，影印後復
      持以行使，自應另行成立同法第二百十七條第二項之盜用印文罪部分，以及被
      告丁○○侵占業務上持有之亞威公司退稅款四十八萬八千零五元之犯行部分，
      均業經公訴人於起訴書之犯罪事實中載明，故起訴法條雖未引用刑法第二百十
      七條第二項及第三百三十六條第二項，本院當應併予審理，附此敘明。被告丁○○於其業務上作成之文書登載不實之低度行為，為行使之高度行為所吸收，
      故不另論罪。又其先後多次行使業務上登載不實文書及詐欺等犯行，時間緊接
      ，方法相同，復觸犯構成犯罪要件相同之罪名，顯係基於概括之犯意而為，均
      應依刑法第五十六條連續犯之規定，分別論以一罪並依法加重其刑。又所犯上
      開行使業務上登載不實文書罪、盜用印文罪及詐欺取財罪間，有方法結果之牽
      連關係，應依同法第五十五條牽連犯之規定，從一重之詐欺取財罪處斷。再者
      ，被告丁○○所犯之連續詐欺取財罪與業務侵占罪間，犯意各別，構成要件互
      異，則應予分論併罰。爰審酌被告丁○○於緩刑期間仍為本件犯行，並藉為他
      人處理稅務之便，利用其專業知識詐騙他人財物，與其犯罪之動機、目的、手
      段、詐欺及侵占所得之金額共多達四百六十萬餘元，及於本院調查時猶翻異前
      供飾詞狡辯之態度等一切情狀，分別量處如主文所示之刑，並定其應執行刑，
      以資懲儆。又被告所製作不實之營業稅申報書，於傳真予亞威公司後，隨即將
      之銷毀丟棄均已滅失乙節，業據被告供明在卷，另其傳真予亞威公司之各該文
      書傳真影本，既已交付予亞威公司，自非屬所告所有之物，故均不併為沒收之
      諭知，附此敘明。
  三、公訴意旨另認被告丁○○上揭犯行，尚涉犯稅捐稽徵法第四十三條第一項之幫
      助逃漏稅捐罪嫌及商業會計法第七十一條第一款之明知為不實之事項而填製會
      計憑證罪嫌等語。惟按犯罪事實應依証據認定之，無証據不得推定其犯罪事實
      ，刑事訴訟法第一百五十四條定有明文。復按稅捐稽徵法第四十一條之規定係
      屬結果犯，除犯罪之目的在逃漏稅捐外，並須有逃漏應繳納之稅捐之結果事實
      ，始足構成本法條之罪。而同法第四十三條所規定之幫助犯第四十一條之罪，
      當亦應以正犯之納稅義務人確有犯第四十一條之事實與結果者，方有幫助犯之
      罪責成立之可言，有最高法院七十一年度臺上字第七七四九號、八十五年度臺
      上字三九０八號判決可資參照。再按商業會計法所指之商業會計憑證，分為證
      明事項之經過，而為造具記帳憑證所根據之原始憑證，及證明處理會計事項人
      員之責任，而為記帳所根據之記帳憑證二種，商業會計法第十五條規定甚明。
      經查本件納稅義務人亞威公司係因被告丁○○之上揭犯行，始有漏報營業稅之
      情事，且無其他證據足資證明亞威公司果有逃漏稅捐之目的，或與被告丁○○
      間有犯意之聯絡或行為之分擔，揆諸前揭最高法院判決之意旨，既尚不能對亞
      威公司科以稅捐稽徵法第四十一條之刑責，則被告丁○○亦無成立同法第四十
      三條幫助亞威公司逃漏營業稅及營利事業所得稅罪之餘地。再者，營業稅申報
      書及補繳稅款書，核其目的僅在向主管稽徵機關申報銷售額、應納或溢付營業
      稅額，並非證明處理會計事項人員之責任，亦非用以證明事項經過，應認非屬
      商業會計法所指之記帳憑證及原始憑證，被告丁○○縱為不實之記載，亦不能
      科以商業會計法第七十一條第一款之罪責。此外，復查無其他積極證據足資證
      明被告丁○○確有公訴意旨所指之犯行，依前揭之規定及判決意旨，此部分應
      屬不能證明被告丁○○犯罪，惟因與前揭論罪科刑部分，公訴人認有方法結果
      之牽連關係，故本院不另為無罪之諭知。
乙、被告乙○○部分：
  一、公訴意旨略以：被告乙○○係龍瀚事務所之員工，竟與被告丁○○共同基於為
      自己不法所有及偽造文書之概括犯意，自八十五年一月起至八十六年二月間止
      ，以事實欄所載之方法，與丁○○共同向亞威公司詐得如附表所示之金額。又
      與被告丁○○共同基於為自己不法所有之意圖，將亞威公司於八十五年七月、
      八月尚可退四十萬八千零五元之營業稅，予以侵吞入己，因認被告乙○○亦涉
      犯刑法第三百三十九條第一項之詐欺取財罪嫌；第二百十六條、第二百十條之
      行使變造私文書罪嫌、稅捐稽徵法第四十三條第一項之幫助逃漏稅捐罪嫌及商
      業會計法第七十一條第一款之明知為不實事項而填製會計憑證罪嫌等語。
  二、按犯罪事實應依証據認定之，無証據不得推定其犯罪事實，又按被告之自白，
      不得作為有罪判決之唯一證據，仍應調查其他必要之證據，以察其是否與事實
      相符，刑事訴訟法第一百五十四條及第一百五十六條第二項分別定有明文。復
      按認定不利於被告之事實，須依積極證據，茍積極證據不足為不利於被告事實
      之認定時，即應為有利於被告之認定，更不必有何有利之證據，最高法院著有
      三十年上字第八一六號判例甚明。本件公訴人認被告乙○○涉有右開犯行，無
      非係以被告於八十七年三月三日即其犯罪尚未被發覺之時，具狀向臺灣板橋地
      方法院自首而接受裁判，並以稅額申報書、補繳稅額繳款書等物資為論據。訊
      據被告乙○○於本院調查時仍供稱：（任職期間）自八十四年九月間起做到八
      十六年五月，亞威公司是伊負責之客戶，從八十五年一月至八十六年二、三月
      止傳假的申報書給客戶亞威公司，整件事情都是伊一人所為云云。
  三、經查被告丁○○於本院調查時供陳被告乙○○任職期間係自八十四年七月間起
      至八十六年五月初止（見八十七年十月二日訊問筆錄），與被告乙○○供述之
      期間已難吻合，且被告乙○○自八十四年十月二日起至同年十二月二十九日止
      ，其勞工保險之投保單位係建成中醫聯合診所乙節，亦有勞工保險局八十八年
      十一月二十六日保承字第一０二四一八四號書函及檢附之勞工保險被保險人投
      保資料表乙份附卷可考，故被告乙○○果自八十四年七月間起，即任職於被告
      丁○○之龍瀚事務所，則其勞保之投保單位應係龍瀚事務所而非建成中醫聯合
      診所，則被告乙○○是否確為被告丁○○僱用之員工，已非無疑。另查被告乙○○於八十七年三月二日具狀向臺灣板橋地方法院檢察署自首侵占持有之龍瀚
      事務所金錢，並於同年月二十七日始檢附自白書具狀陳報案件之始末經過云云
      ，被告丁○○亦於八十七年三月二日提出答辯狀，其中辯稱係被告乙○○所為
      部分，核與被告乙○○之自白書內容大致相符，有上揭自首狀、陳報狀及答辯
      狀各乙份在卷可按，被告乙○○復於本院調查時供明：八十六年五月離職後在
      家住了半年，她們（丁○○）有找伊，伊不敢回去，後來在八十七年三月二日
      與表姐才請律師幫伊寫狀紙自首，之前只向伊表姐說過等語（見同日訊問筆錄
      ），據此被告丁○○焉能於八十七年三月二日，即同日提出摘錄自被告乙○○
      自白書相同內容之答辯？其時間之巧合與重疊，已足令人起疑。復參酌前揭證
      人甲○○及戊○○之證述，實難認確由被告乙○○負責亞威公司營業稅之申報
      事宜，被告乙○○之前揭自白，並無其他證據可資證明與事實相符，自不得僅
      憑其有瑕疵之自白，逕行作為有罪判決之唯一證據。此外，復查無其他積極證
      據足資證明被告乙○○確有公訴意旨所指之犯行，依前揭之規定及判例意旨，
      應認不能證明被告乙○○犯罪，本院當依法為無罪之諭知。
  四、被告乙○○經合法傳喚，無正當理由不到庭，本院認此部分為應為無罪之諭知
      ，故不待其陳述逕行判決，應予敘明。至於被告乙○○明知本件係被告丁○○
      所為，竟出而自首偽稱係伊一人所為，核其所為不無涉犯刑法第一百六十四條
      第二項之頂替罪嫌，此部分自應由檢察官另行偵處，附此指明。
據上論斷，應依刑事訴訟法第二百九十九條第一項前段、第三百條、第三百零一條第
一項前段、第三百零六條，刑法第五十六條、第二百十六條、第二百十五條、第二百
十七條第二項、第三百三十九條第一項、第三百三十六條第二項、第五十五條、第五
十一條第五款，罰金罰鍰提高標準條例第一條前段，判決如主文。
本案經檢察官郭永發到庭執行職務
中      華      民      國      八十九      年      二    月    十一    日
                                臺灣板橋地方法院刑事第三庭
                                      法  官    陳志揚
右正本證明與原本無異。
如不服本判決，應於判決送達後十日內向本院提出上訴狀 (應附繕本) ，上訴於
臺灣高等法院。
                                      書記官    陳慶樹
中      華      民      國      八十九      年    二    月  二十九    日
附錄本案論罪科刑法條全文：
刑法第二百十五條
  從事業務之人，明知為不實之事項，而登載於其業務上作成之文書，足以生損害於
  公眾或他人者，處三年以下有期徒刑、拘役或五百元以下罰金。
刑法第二百十六條
  行使第二百十條至第二百十五條之文書者，依偽造、變造文書或登載不實事項或使
  登載不實事項之規定處斷。
刑法第二百十七條
  偽造印章、印文或署押，足以生損害於公眾或他人者，處三年以下有期徒刑。
  盜用印章、印文或署押，足以生損害於公眾或他人者，亦同。
刑法第三百三十六條
  對於公務上或因公益所持有之物，犯前條第一項之罪者，處一年以上七年以下有期
  徒刑，得併科五千元以下罰金。
  對於業務上所持有之物，犯前條第一項之罪者，處六月以上五年以下有期徒刑，得
  併科三千元以下罰金。
  前二項之未遂犯罰之。
刑法第三百三十九條
  意圖為自己或第三人不法之所有，以詐術使人將本人或第三人之物交付者，處五年
  以下有期徒刑、拘役或科或併科一千元以下罰金。
  以前項方法得財產上不法之利益或使第三人得之者，亦同。
  前二項之未遂犯罰之。
附表：
┌──┬─────┬─────┬─────┬───────┬──────┐
│編號│時      間│向亞威公司│向稅捐機關│  詐得之金額  │備        註│
│    │          │所收取稅額│繳交之稅額│              │            │
├──┼─────┼─────┼─────┼───────┼──────┤
│一  │八十五年三│九十一萬一│六萬二千七│八十四萬八千九│亞威公司八十│
│    │月十六日  │千六百七十│百二十四元│百四十七元    │五年一、二月│
│    │          │一元      │          │              │之營業稅    │
├──┼─────┼─────┼─────┼───────┼──────┤
│二  │八十五年五│六十一萬五│一萬零四百│六十萬五千一百│亞威公司八十│
│    │月十五日  │千六百五十│七十六元  │八十一元      │五年三、四月│
│    │          │七元      │          │              │之營業稅    │
├──┼─────┼─────┼─────┼───────┼──────┤
│三  │八十五年七│五十三萬一│一萬三千四│五十一萬七千四│亞威公司八十│
│    │月十五日  │千八百九十│百十三元  │百八十五元    │五年五、六月│
│    │          │八元      │          │              │之營業稅│
├──┼─────┼─────┼─────┼───────┼──────┤
│四  │八十五年十│十二萬四千│六百八十元│十二萬三千九百│亞威公司八十│
│    │一月十五日│六百四十五│          │六十五元      │五年九、十月│
│    │          │元        │          │              │之營業稅    │
├──┼─────┼─────┼─────┼───────┼──────┤
│五  │八十五年間│三十二萬三│六萬六千九│二十五萬六千一│亞威公司八十│
│    │之某日    │千一百三十│百八十八元│百四十八元    │五年度營利事│
│    │          │六元      │          │              │業所得稅預估│
│    │          │          │          │              │暫繳金額    │
├──┼─────┼─────┼─────┼───────┼──────┤
│六  │八十六年一│一百三十七│四元      │一百三十七萬三│亞威公司八十│
│    │月十五日  │萬三千零九│          │千零九十元    │五年十一、十│
│    │          │十四元    │          │              │二月之營業稅│
├──┼─────┼─────┼─────┼───────┼──────┤
│七  │八十六年三│三十二萬九│十三元    │三十二萬九千五│亞威公司八十│
│    │月十七日  │千五百三十│          │百十八元      │六年一、二月│
│    │          │一元      │          │              │之營業稅    │
├──┴─────┴─────┴─────┴───────┴──────┤
│詐得亞威公司之金額共：四百零五萬四千三百三十四元                      │
└───────────────────────────────────┘


司法院資訊處製作；財團法人民間司法改革基金會備份。
